臺灣臺北地方法院民事裁定　　　　　　　93年度訴字第2472號
原　　　告　張哲欽即祭祀公業張貫老管理人
訴訟代理人　林復宏律師
原告與被告元鴻通運有限公司、丙○○間請求返還房屋事件，原
告為訴之追加，本院裁定如下：
    主  文
原告追加被告丁○○○、戊○○、庚○○、己○○、辛○○、宏
盛物流企業有限公司、乙○○、金林廣告有限公司、甲○○之訴
部分駁回。
原告追加被告陳明富、許明琨之訴部分駁回。
程序費用由原告負擔。
    理  由
一、查民事訴訟法第255條第1項前段規定，訴狀送達後，原告不
    得將原訴變更或追加他訴。
二、本件據原告起訴狀所載，係提起返還土地等訴，二造（即原
    告與原告本件追加被告部分）前因合意停止訴訟逾四月未續
    行訴訟，經視為撤回確定後，本件始另對其餘被告言詞辯論
    ，原告於本院最後言詞辯論期日始當庭追加主文所示之被告
    （即前視為合意停止之被告）．惟未經被告同意，同時顯有
    延滯訴訟之情，參考前開說明原告如主文第一項所示訴之聲
    明之追加自不能准許。次查本件原告雖於民國（下同）93
    年9月29日追加被告陳明富、許明琨惟僅於書狀內載明是門
    牌號碼新店市○○路33號之1及35號之承租人，惟並未敘明
    其請求被告給付之法律依據，更為在更動其訴之聲明，且遲
    至本件言詞辯論終結前均未補正，是此部分追加除未經被告
    同意外，亦顯有延滯訴訟情事，參照首開說明，原告如主文
    第二項所為之訴之追加亦不能准許。
三、本件訴訟經過情形詳述如下：
（一）原告委任訴訟代理人林復宏律師（本件訴訟行為均由代理
      人為之，是以下均簡稱為原告）於民國（下同）93年6月1
      日向本院提起本件返還土地等訴訟，本院受理後即由定期
      審理。被告丁○○○並於第一次言詞辯期日前提出答辯狀
      答辯略以本件地上權之登記為合法，請求駁回原告之訴等
      語。
（二）93年7月28日下午3時50分在本院於第21法庭行第一次言詞
      辯論庭，同時當庭會同原告及被告丁○○○、庚○○、己○○、辛○○，被告元通運有限公司兼法定代理人丙○○
　　　等人整理本件不爭執部分及爭點，並經於言詞辯論筆錄內
　　  簽名確認。
（三）93年8月13日下午2時50分會同二造至現場（新店市○○路
      九九九地號土地等）履勘並囑託測量系爭土地。嗣地政機
      關並將土地及建物測量成果圖送本院。
（四）93年10月11日上午10時20分本院於第二十五法庭為本件第
      二次言詞辯論庭；本院亦於開庭通知書記載，請二造準備
      言詞辯論意旨狀及磁片（預備辯論終結）。惟二造當庭陳
      報試談和解，請求延期審理。（被告宏盛物流企業有限公
      司、乙○○、金林廣告有限公司、元通運有限公司、丙○○未到庭）。
（五）93年11月22日上午10時10分本院於第25法庭行第三次言詞
      辯論庭。二造再以「現洽談和解，金額待確認，請求延期
      審理」。並再當庭陳報二造合意停止訴訟。原告訴訟代理
      人林復宏律師、被告丁○○○、庚○○、己○○、辛○○
      訴訟代理人溫光雄律師、被告宏盛物流有限公司兼法定代
      理人乙○○並於言詞筆錄上簽名。
（六）本院於93年12月14日另函二造訴訟代理人林復宏律師及溫
      光雄律師：請陳報協議和解進行狀況，以利案件之進行。
      惟二造均未覆函，本件應於94年3月22日止合意停止訴訟
      滿四月。
（七）嗣因合意停止訴訟逾四月未陳報續行訴訟，依法視為撤回
      起訴，是本院乃以電話通知二造訴訟代理人，並請陳報和
      解情形，以利事件最終解決；原告接獲本院電話後於94年
      4月27日始提出陳報狀聲請續行訴訟。
（八）本院乃於94年4月29日函原告、被告丁○○○、庚○○、
      己○○、蕭昌隆、宏盛物流企業有限公司兼法定代理人乙○○、金林廣告有限公司兼法定代理人甲○○略以本件93
      年11月22日上午10時10分於本院第二十五法庭審理時，二
      造當庭合意停止訴訟，迄今逾4個月，未續行訴訟，依民
      事訴訟法第190條規定，應視為撤回其訴。
（九）94年5月18日下午4時10分再於本院於第21法庭行第四次言
      詞辯論，針對原告於起訴狀所列被告未經視為撤為起訴部
      分審理。惟僅被告被告家貿家具有限公司兼法定代理人謝
      壽夫到庭，原告並當庭同意撤回被告加貿家具有限公司兼
      法定代理人謝壽夫之起訴。
（十）94年6月13日上午10時10分於本院第二十五法庭行第五次
      即最後一次言詞辯論：原告訴訟代理人始當庭提出追加被
      告丁○○○、庚○○、己○○、蕭昌隆、宏盛物流企業有
      限公司、乙○○、金林廣告有限公司、甲○○為被告，理
      由主要是法院曾通知二造提出和解方案，所以法院係在指
      揮進行訴訟，不能認前開事實即視為撤回訴訟，法院並當
      庭就被告元通通運公司部分辯論終結並定期宣判。
四、由前述法院審理程序中可明確知悉：
（一）本院在審理本件程序中，不斷促進訴訟，無何延誤，而本
      件追加被告部分確因原告遲誤期間，肇致合意停止逾四月
　　　依法應視為撤回起訴之事實至臻明確，原告陳稱期間法院
  　　有訴訟行為云云，並無理由。
（二）本件被告戊○○與被告庚○○、己○○、辛○○為訴外人
      蕭添福之繼承人繼承系爭土地之地上權，並認應對原告連
      帶負擔返還土地等或請求給付（調整）租金等義務，此經
      原告陳述明確，並有原告提出之繼承系統表等可稽，是自
      堪信為真實。是本件訴訟標的對被告戊○○、庚○○、己○○、辛○○間必須合一確定，屬固有必要共同訴訟。經
      查本件被告蕭鍚隆於91年12月31日於醫院治療中外出失蹤
      迄無音訊，此有其母親丁○○○出之受理查尋人口未件登
      記表一件可稽，堪信為真實。是本件被告蕭鍚隆部分本應
      被視為撤回，附此敘明。
五、依民事訴訟法第249條第1項第6款，第95條，第78條裁定如
    主文。
中　　華　　民　　國　　94　　年　　6 　　月　　27　　日
                  民事第四庭    法　官　洪遠亮
以上正本係照原本作成
如對本裁定抗告須於裁定送達後10日內向本院提出抗告狀，並繳
納抗告費新臺幣1,000元
中　　華　　民　　國　　94　　年　　6 　　月　　27　　日
                    　　　　　　書記官　柯金珠
